臺灣板橋地方法院刑事裁定　　　　　　 94年度交聲字第157號
原處分機關　交通部公路總局臺北區監理所
異　議　人
即受處分人　甲○○
上列異議人即受處分人因違反道路交通管理處罰條例案件，對於
交通部公路總局臺北區監理所中華民國94年1 月13日所為之處分
（原處分案號：北監自裁字裁40-C00000000號）聲明異議，本院
裁定如下：
    主  文
異議駁回。
    理  由
一、原處分機關處分意旨略以：異議人即受處分人甲○○於民國
    93年6 月18日上下午4 時10分，駕駛車牌號碼T4-7406 號自
    用小客車，在臺北縣永和市○○路、秀朗路口，經臺北縣政
    府警察局永和分局舉發「駕駛行經有燈光號誌管制之交岔路
    口闖紅燈」違規，並移送原處分機關，原處分機關即依道路
    交通管理處罰條例第53條第1項，裁處異議人即受處分人罰
    鍰新臺幣（下同）2,700元，並依同條例第63條第1項記違規
    點數3點，罰鍰限於94年2月12日前繳納，並註明上開罰鍰逾
    期不繳納之處分。
二、異議人即受處分人異議意旨則以：異議人即受處分人並未有
    闖紅燈之行為，因為當時該路口號誌為閃爍黃燈，異議人即
    受處分人因此加速通過該路口，當時車速約40公里至50公里
    左右，且舉發單位皆無提出具體證據以玆證明異議人即受處
    分人有闖紅燈之行為，而聲明異議等語。
三、按汽車駕駛人，行經有燈光號誌管制之交岔路口闖紅燈者，
    處新臺幣1,800 元以上5,400 元以下罰鍰；又汽車駕駛人有
    上開情形時，除依原條款處罰鍰外，並記違規點數3 點，道
    路交通管理處罰條例第53條第1 項及第63條第1 項第3 款分
    別定有明文。次按汽車駕駛人之行為有左列情形之一，當場
    不能或不宜攔截製單舉發者，得對汽車所有人逕行舉發處罰
    ：（一）闖紅燈或平交道。（二）搶越行人穿越道。（三）
    違規停車而駕駛人不在場。（四）不服指揮稽查而逃逸，或
    聞消防車、救護車、警備車、工程救險車之警號不立即避讓
    。（五）違規停車或搶越行人穿越道，經各級學校交通服務
    隊現場導護人員簽證檢舉。（六）其他違規行為經以科學儀
    器取得證據資料者。前項逕行舉發，應記明車輛牌照號碼、
    車型等可資辨明之資料，查明汽車所有人姓名或名稱、住址
    後，製單舉發處罰之，道路交通管理處罰條例第7 條之2 第
    1 項、第2項 亦分別定有明文。
四、經查：異議人即受處分人甲○○於93年6月18日下午4時10
    分許駕駛車牌號碼T4-7406號自用小客車，行經臺北縣永和
    市○○路、秀朗路口之事實，為異議人即受處分人所自承，
    從而本件臺北縣政府警察局永和分局以C00000000號舉發違
    反道路交通管理事件通知單逕行舉發之車輛，確係車牌號碼
    T4-7406號自用小客車無訛。而該自用小客車於前開時地有
    駕車行經有燈光號誌管制之交岔路口闖紅燈之違規情形，業
    據證人丙○○、乙○○即舉發本件之警員到庭結證明確，證
    人丙○○證稱：當時其與乙○○警員在臺北縣永和市○○路
    與成功路口一同執行職務，在秀朗路出成功路口往中和方向
    的右邊，當時交岔燈號已經紅燈，其看見異議人即受處分人
    的汽車之前，已攔停1台違規機車，所以肯定當時的燈號是
    紅燈。異議人即受處分人是從秀朗路出來到成功路往中和的
    方向，前面有另1台車子，異議人即受處分人是逆向超車出
    來闖紅燈，其有攔異議人即受處分人，但其並沒有停下來，
    反而持續在對向的車道行駛了1、2個車身再回到自己的車道
    ，其有騎機車跟著異議人即受處分人，有很清楚的看到異議
    人即受處分人的車號、車型、顏色、特徵，並把異議人即受
    處分人的車號等記載在通知單的封面上，因異議人即受處分
    人的車子很明顯是黑色，所以其沒有另外再寫其他顏色，車
    型其也很清楚，其是在巡畢回警察局之後寫告發單。舉發當
    時大約下午4時，視線很正常，當時是夏天，天色很亮。當
    時的號誌並不是閃黃燈，或是黃色燈號壞掉等語。並提出通
    知單封面影本乙紙為證，經核其上確實記載本件車牌號碼
    T4-7406號自用小客車，核與證人證述情節相符。證人乙○
    ○亦到庭結證稱：其與彭安古警員一起值勤，當時其正在舉
    發1台違規機車，是上一個紅綠燈攔停的機車，異議人即受
    處分人的汽車排氣管好像有改裝過，所以聲音比一般車子大
    聲，所以其抬頭看，異議人即受處分人並沒有按照他的車道
    ，而是駛入對向車道再進來原來右邊的車道，其有看到成功
    路由北往南的車輛已經在走，所以異議人即受處分人走的車
    道燈號應該是紅燈，當時成功路的車子已經陸續經過，燈號
    並不是剛剛亮起，其有看到其同事即警員彭安古騎車去跟異
    議人即受處分人，其後來亦騎車跟在丙○○後。當時天候是
    晴天，視線良好，燈號應該沒有故障，如果燈號故障的話，
    其等就不會在那邊執勤告發，其等前後並沒有發現燈號有問
    題等語。亦即證人丙○○、乙○○均明確證稱車牌號碼
    T4-7406號自用小客車確實有闖紅燈之情形，燈號亦沒有故
    障，證述互核相符，並無瑕疵。而異議人即受處分人雖辯稱
    其並未闖紅燈云云，然其於交通違規案件陳述書及聲明異議
    狀中係載明該路口號誌正閃爍黃燈，由於當時路上車輛行人
    稀少，異議人即受處分人即稍踩油門，以快速通過該路口，
    並未闖紅燈，而其於本院調查中卻稱：其經過路口號誌切換
    到紅燈前，就已經到達該路口，綠燈切換到黃燈時，因黃燈
    壞掉，就變紅燈，其通過時還沒有看到紅燈等情，其所稱通
    過前開路口號誌情形已有不同，則其辯解是否屬實，已有疑
    問。而證人彭安古、乙○○與異議人即受處分人之間素不相
    識，亦無宿怨、仇隙。亦應無甘冒自身觸犯偽證罪之風險而
    設詞誣攀異議人之理，故證人即警員彭安古、乙○○之證言
    ，誠為平允可信。又按交通警員製單舉發違反道路交通管理
    處罰條例所列之違規事實，本質上為行政處分，係公務員基
    於職務上權力，依法就特定之具體事件所為具有公法上效果
    之單方行政行為，基於公務員為公法上行為具有公信力之原
    則，該行政處分當可被推定為真正，其據以依法處分之事實
    認定亦為真正無誤。從而，本件既無任何證據足資證明警員
    彭安古、乙○○有捏造事實違法取締之情事，則執勤警員本
    其維護交通秩序、安全職責所為之舉發，自堪推定為真實。
    則異議人即受處分人駕駛車牌號碼T4-7406號自用小客車，
    行經有燈光號誌管制之交岔路口闖紅燈，其違規自已明確。
    原處分機關依法裁量，核無違誤。本件異議為無理由，應予
    駁回。
據上論斷，應依道路交通案件處理辦法第19條，裁定如主文。
中　　華　　民　　國　　94　　年　　5　　月　　31 　　日
                  交通法庭  法　官       張宏節
上列正本與原本無異。
如不服本裁定應於送達後5日內向本院提出抗告狀。
                            書記官       鄧順生
中　　華　　民　　國　　94　　年　　5 　　月　　31　　日
